臺灣士林地方法院刑事判決　　　　　　　　　　　　　　九十年度簡上字第八五號
　　上　訴　人
　　即　被　告　甲○○
右列被告因違反動產擔保交易法案件，不服本院中華民國九十年五月二十一日九十年
度簡字第五０三號第一審判決（聲請簡易判決處刑案號：臺灣士林地方法院檢察署九
十年度偵字第二九六八號）提起上訴，本院管轄之第二審合議庭判決如左：
    主  文
上訴駁回。
甲○○緩刑貳年。
    事  實
一、甲○○於民國八十九年一月十二日提供其所有之車號ＤＹ─七二五九號自用小客
    車予聯邦商業銀行股份有限公司（下稱聯邦銀行），設定新台幣（下同）九十五
    萬元之第一順位抵押權，而向聯邦銀行貸款七十萬元，為動產擔保交易之債務人
    ，雙方約定分十三期清償貸款，每月一期，每期付款五萬八千九百元，擔保物存
    放地點為台北市北投區○○○路○段二一九巷三弄八一號二樓之住處，依約不得
    擅自將擔保物遷移、出賣，雙方並簽妥動產抵押契約及向台北市監理處設定動產
    抵押登記在案。詎甲○○在八十九年一月十三日辦妥動產抵押設定登記後，僅清
    償六期貸款後，即意圖為自己不法利益，於八十九年七月十日後某日，在蘇川金
    所經營設於台北縣三重市○○街六十一巷三十一號之豪晟汽車商行（下稱豪晟車
    行），將該自用小客車售予蘇川金，並將所得款項用以清償自己之債務，致聯邦
    銀行追索無著而受有損害。
二、案經被害人聯邦銀行訴請台灣士林地方法院偵查聲請簡易判決處刑。
    理  由
一、訊據上訴人即被告甲○○於本院審理時僅承認有前述動產擔保交易動產抵押貸款
    ，及嗣將擔保物出賣予蘇川金經營之豪晟車行之事實，而否認有違反動產擔保交
    易法之犯行，辯稱：伊賣車前有和聯邦銀行承辦人員周漢賓談過，伊只是先把車
    子賣給豪晟車行，豪晟車行已將伊積欠聯邦銀行的貸款由價金中扣除，但豪晟車
    行卻沒有償還貸款，於九十年七、八月間，本件連帶保證人已清償貸款，可證明
    伊自始沒有不法之意圖云云。惟被告與告訴人聯邦銀行設定動產抵押及辦理汽車
    貸款，業據告訴人之代理人乙○○於偵查中指述詳盡，且陳稱於八十九年九月間
    看見該車陳列在台北縣二省道旁豪晟車行內等情，並有動產抵押契約書、台北市
    監理處動產擔保交易登記證明書、聯邦銀行單筆授信攤還及收息記錄查詢單與告
    訴人提出之抵押車輛訪催表附於偵查卷可稽。證人周漢賓於偵查中亦證稱：被告
    要出賣擔保物時，伊有告訴被告要結清貸款才可出賣等語，被告於本院審理時對
    證人周漢賓之證詞亦不爭執，是被告既與告訴人訂有動產抵押契約，復經證人周
    漢賓告知，其對於在汽車貸款結清前不得將系爭自用小客車出賣一事，應該知之
    甚詳，縱然被告出賣系爭車輛於蘇金川時，蘇金川已將其積欠之貸款由價金中扣
    除，但被告出賣系爭車輛及由蘇金川承擔貸款債務，事前未經告訴人同意，事後
    亦不立即通知告訴人，取得告訴人之承認，復將賣車所得價用以清償自己之債務
    ，而未繼續支付汽車貸款，造成告訴人追討困難，實有意圖為自己不法之利益，
    雖然被告之連帶保證人於出賣後約一年之九十年七、八月間清償貸款，亦不能減
    免被告刑責，被告前述所辯，不足採信。本件事證明確，被告犯行堪以認定。
二、核被告所為，係犯動產擔保交易法第三十八條之罪。原審認被告罪證明確，爰引
    刑事訴訟法第四百四十九條第一項、第四百五十四條第二項、動產擔保交易法第
    三十八條、刑法第十一條前段、第四十一條第一項前段、罰金罰鍰提高標準條例
    第一條前段、第二條，逕以簡易判決判處拘役五十日，並諭知易科罰金之折算標
    準，認事用法並無違誤，量刑亦屬妥適，上訴意旨，指摘原判決不當，自非可採
    ，其上訴無理由，應予駁回。另刑法第四十一條易科罰金之規定，雖於九十年一
    月四日修正，同年月十日總統公布施行，但因易科罰金係關於執行之事項，與罪
    刑之輕重問題無涉，不生新舊法比較之問題，併此敘明。又被告未曾受有期徒刑
    以上刑之宣告，有臺灣高等法院被告全國前案紀錄表在卷可參，經此刑之宣告後
    ，當知所警惕，信無再犯之虞，且被告已清償貸款，有告訴人聯邦銀行出具之債
    務清償證明影本一件存卷可憑，本院認其所宣告之刑，以暫不執行為適當，併予
    宣告被告緩刑二年，以啟自新。
據上論斷，應依刑事訴訟法第四百五十五條之一第一項、第三項、第三百六十八條，
刑法七十四條第一款，判決如主文。
本案經檢察官施慶堂到庭執行職務。
中      華      民      國      九十一      年      三      月    八    日
                                      臺灣士林地方法院刑事第三庭
                                          審判長法  官  洪  英  花
                                                法  官  李  育  仁
                                                法  官  何  信  慶
右正本證明與原本無異。
本判決不得上訴。
                    書記官  魏  里  安
中      華      民      國      九十一      年      三      月   十一   日
